臺灣基隆地方法院刑事判決　　　　　　　 96年度易字第549號
公　訴　人　臺灣基隆方法院檢察署檢察官
被　　　告　戊○○
　　　　　　　　　　　之1
選任辯護人　黃丁風律師
　　　　　　黃雅羚律師
　　　　　　黃敬唐律師
上列被告因妨害名譽案件，經檢察官提起公訴（96年度偵字第
4108號），本院判決如下：
    主  文
戊○○公然侮辱人，處罰金新臺幣伍仟元，如易服勞役，以新臺
幣壹仟元折算壹日。
    事實及理由
一、犯罪事實：引用附件起訴書之記載。
二、按最重本刑為3 年以下有期徒刑、拘役或專科罰金之罪，以
    及刑法第320 條、第321 條之竊盜罪，經第二審判決者，不
    得上訴於第三審法院，刑事訴訟法第376 條第1 款、第2 款
    定有明文。又除簡式審判程序、簡易程序及第376 條第1 款
    、第2 款所列之罪之案件外，第一審應行合議審判，民國96
    年3 月21日總統公布、同年月23日施行之刑事訴訟法第284
    條之1 亦有明文。茲查本案被告戊○○係犯刑法第309 條第
    1 項公然侮辱之罪，法定刑為拘役、罰金，依上開規定得行
    獨任審判，合先敘明。
三、又被告以外之人於審判外之言詞或書面陳述，除法律有規定
    者外，不得作為證據，刑事訴訟法第159 條第1 項固有明文
    。惟被告以外之人於審判外之陳述，經當事人於審判程序同
    意作為證據，法院審酌該言詞陳述或書面陳述作成時之情況
    ，認為適當者，亦得為證據；當事人、代理人或辯護人於法
    院調查證據時，知有上開刑事訴訟法第159 條第1 項不得為
    證據之情形，而未於言詞辯論終結前聲明異議者，視為有前
    項之同意，刑事訴訟法第159 條之5 亦有明文。本案起訴書
    所列舉之各項證據，經本院於審判程序提示予被告、辯護人
    ，並告以內容要旨，被告、辯護人均表示無意見，且未聲明
    異議，本院審酌相關言詞陳述作成時之情況，認為適當，依
    前揭法條意旨，均得援為本案證據。
四、前揭事實業據被告於本院審理時坦承不諱，核與證人甲○○
    於偵查中之結證情節相符，足認被告上開自白與事實相符，
    堪可採信。綜上所陳，本案事證明確，被告犯行堪可認定，
    應依法論科。
五、核被告所為，係犯刑法第309 條第1 項之公然侮辱罪。本院
    審酌被告素行端正，本次係因一時氣憤始會辱罵告訴人丙○○，惡性非鉅，併其犯後終能坦承之態度，惟迄未與告訴人
    達成和解賠償損害等一切情狀，量處如主文所示之刑，並諭
    知易服勞役之折算標準。
六、按犯罪在中華民國96年4 月24日以前者，除本條例另有規定
    外，依下列規定減刑：一死刑減為無期徒刑；二無期徒刑減
    為有期徒刑20年；三有期徒刑、拘役或罰金，減其刑期或金
    額二分之一，96年7 月16日施行之中華民國96年罪犯減刑條
    例第2 條第1 項固有明文。惟本案被告之犯罪時間係96年4
    月28日，依法不得適用前揭條例減刑，附此敘明。
據上論斷，應依刑事訴訟法第284 條之1 、第299 條第1 項前段
、第310 條之1 ，刑法第309 條第1 項、第42條第3 項，刑法施
行法第1 條之1 ，判決如主文。
本案經檢察官乙○○到庭執行職務。
中　　華　　民　　國　　96　　年　　10　　月　　9 　　日
                  刑事第二庭法  官  楊皓清
以上正本證明與原本無異。
如不服本判決應於收受本判決後10日內向本院提出上訴書狀，其
未敘述上訴理由者，並得於提起上訴後10日內向本院補提理由書
狀（均須按他造當事人之人數附繕本。）「切勿逕送上級法院」
中　　華　　民　　國　　96　　年　　10　　月　　9 　　日
                            書記官  盧鏡合
附錄論罪法條：
刑法第309條第1項
公然侮辱人者，處拘役或 3 百元以下罰金。
刑法施行法第1條之1
中華民國九十四年一月七日刑法修正施行後，刑法分則編所定罰
金之貨幣單位為新臺幣。
九十四年一月七日刑法修正時，刑法分則編未修正之條文定有罰
金者，自九十四年一月七日刑法修正施行後，就其所定數額提高
為三十倍。
但七十二年六月二十六日至九十四年一月七日新增或修正之條文
，就其所定數額提高為三倍。
附件：
臺灣基隆地方法院檢察署檢察官起訴書
　　　　　　　　　　　　　　　　　　　96年度偵字第4108號
　　被　　　告　戊○○　男　50歲（民國○○年○月○○日生）
　　　　　　　　　　　　住基隆市○○區○○路7號
　　　　　　　　　　　　國民身分證統一編號：Ｚ000000000號
　　辯　護　人　黃丁風　律師
上列被告因妨害名譽案件，業經偵查終結，認應該提起公訴，茲
將犯罪事實及證據並所犯法條分敘如下：
         犯罪事實
一、戊○○係圓滿公寓大廈建商欣偉傑建設股份有限公司之工務
    副總經理，丙○○係圓滿公寓大廈管理委員會雇用之幹事。
    於民國96年4 月28日16時許，在社區中庭，該管委會副主任
    委員甲○○，因社區保固修繕問題與戊○○發生口角爭執，
    丙○○上前勸阻，戊○○竟以「你是什麼東西，操你媽屄」
    辱罵丙○○。
二、案經丙○○訴請偵辦。
        證據並所犯法條
一、證據清單及待證事實
┌──┬─────────┬─────────────┐
│編號│　證　據　名　稱　│待　　　證　　　事　　　實│
├──┼─────────┼─────────────┤
│一　│丙○○之陳述　　　│所有犯罪事實　　　　　　　│
├──┼─────────┼─────────────┤
│二　│證人甲○○證述　　│聽到被告辱罵被害人　　　　│
└──┴─────────┴─────────────┘
二、核被告所為，係犯刑法第309 條第1 項公然侮辱罪嫌。
三、依刑事訴訟法第251 條第1 項提起公訴。
    此　致
臺灣基隆地方法院
中　　華　　民　　國　　96　　年　　8 　　月　　20　　日
　　　　　　　　　　　　　　　檢察官　丁　○　○
本件正本證明與原本無異
中　　華　　民　　國　　96　　年　　8 　　月　　22　　日
　　　　　　　　　　　　　　　書記官　林　亮　珠
附錄所犯法條：
刑法第309 條第1 項
公然侮辱人者，處拘役或3 百元以下罰金。
